臺灣臺南地方法院民事裁定  九十一年度繼字第三四二號
    聲  請  人  行政院國軍退除役官兵輔導委員會台南縣榮民服務處
    法定代理人  甲○○
      （送達代收人  乙○○
右聲請人聲請准予變賣被繼承人遺產事件，本院裁定如左：
    主      文
被繼承人丙○○所遺坐落台南縣永康市○○段七三二０地號土地應有部分一萬分之二
一七及其上門牌號碼台南縣永康市○○路二三巷十九號四樓之二建物乙幢，准予變賣
。
聲請程序費用由被繼承人丙○○遺產負擔。
    理      由
一、按被繼承人在台灣地區之遺產，由大陸地區人民依法繼承者，其所得財產總額，
    每人不得逾新臺幣二百萬元；第一項遺產中，有以不動產為標的者，應將大陸地
    區繼承人之繼承權利折算為價額，臺灣地區與大陸地區人民關係條例第六十七條
    第一項前段及第四項前段定有明文。次按亡故退除役官兵遺產，除設籍於行政院
    國軍退除役官兵輔導委員會（以下簡稱輔導會）所屬安養機構者，由該安養機構
    為遺產管理人外；餘由設籍地輔導會所屬之退除役官兵服務機構為遺產管理人；
    遺產管理人為清償債權、交付遺贈物或移交遺產給大陸地區繼承人，有變賣遺產
    之必要者，應聲請法院許可後辦理，退除役官兵死亡無人繼承遺產管理辦法第四
    條、第八條之一亦有明文規定。
二、本件聲請意旨略以：聲請人為亡故退除役官兵即被繼承人丙○○之遺產管理人，
    前曾聲請本院以八十八年度家催字第一一二號民事裁定公示催告，限該被繼承人
    大陸地區以外之繼承人、債權人及受遺贈人，於公示催告最後登載新聞紙之日起
    一定期間內，承認繼承、報明債權或表示受遺贈，該公告期限已經屆滿，並無人
    承認繼承、報明債權或為願受遺贈之聲明。惟有大陸地區人民劉昌英向本院聲明
    繼承，經本院以民國八十八年七月二十一日八十八南院慶民卯聲繼字第四０號民
    事庭通知准予備查在案。茲查該被繼承人遺有台南縣永康市○○段七三二０地號
    土地應有部分一萬分之二一七及其上門牌號碼台南縣永康市○○路二三巷十九號
    四樓之二建物乙幢，依臺灣地區與大陸地區人民關係條例第六十七條第四項前段
    規定，遺產中有以不動產為標的者，應將大陸地區繼承人之繼承權利折算為價額
    ，為此聲請准予變賣被繼承人丙○○所遺上開不動產，俾通知大陸地區繼承人前
    來繼承等語。
三、經查：聲請人前開主張之事實，已據提出遺產稅免稅證明書、本院八十八年七月
    二十一日八十八南院慶民卯聲繼字第四０號民事庭通知、本院八十八年度家催字
    第一一二號民事裁定及戶籍謄本（以上均影本）為證，應堪信為真實。從而，聲
    請人依前揭規定，聲請准予變賣被繼承人丙○○所遺上開不動產，為有理由，應
    予准許。
四、依非訟事件法第八條第一項前段，裁定如主文。
中      華      民      國    九十一    年      五      月    十四      日
  月                            臺灣臺南地方法院家事庭
~B法      官  張季芬
右為正本係照原本作成
如對本裁定抗告須於裁定送達後十日內向本院提出抗告狀
中      華      民      國    九十一    年      五      月    十四      日
~B法院書記官  魏安里
